【裁判字號】    98,交聲,2095
【裁判日期】    980622
【裁判案由】    違反道路交通管理處罰條例聲明異議
【裁判全文】
臺灣臺北地方法院交通事件裁定        98年度交聲字第2095號
原處分機關  臺北市交通事件裁決所
異  議  人  甲○○
即受處分人
上列異議人即受處分人因違反道路交通管理處罰條例案件，對於
臺北市交通事件裁決所民國98年6 月1 日所為北市裁罰字第裁22
-AEX421474號處分（原處分案號：臺北市政府警察局北市警交字
第AEX421474 號），聲明異議，本院裁定如下：
    主  文
異議駁回。
    理  由
一、按計程車駕駛人，在執業期中，犯竊盜、詐欺、贓物、妨害
    自由或刑法第230 條至第236 條各罪之一，經第一審法院判
    決有期徒刑以上之刑後，吊扣其執業登記證；其經法院判決
    有期徒刑以上之刑確定者，廢止其執業登記，並吊銷其駕駛
    執照；又汽車駕駛人，曾依前項規定吊銷駕駛執照者，3 年
    內不得考領駕駛執照，道路交通管理處罰條例第37條第3 項
    、第67條第2 項分別定有明文。
二、本件異議人即受處分人甲○○因於民國97年11月25日犯竊盜
    案件，經臺灣士林地方法院以98年度審易字第110 號刑事判
    決判處有期徒刑6 月、2 月，應執行有期徒刑7 月，緩刑2
    年，並於98年4 月10日確定在案，違反道路交通管理處罰條
    例第37條第3 項後段規定，經臺北市政府警察局交通警察大
    隊於98年5 月11日掣單舉發，嗣受處分人於通知單上所載應
    到案日期前向臺北市交通事件裁決所提出申訴，經原舉發單
    位調查結果，仍認受處分人有其上開違規之行為，臺北市交
    通裁決所乃依同上規定，裁處吊銷其駕駛執照，3 年內禁考
    等情，有舉發違反道路交通管理事件通知單、臺北市政府警
    察局交通警察大隊函、臺北市交通事件裁決所違反道路交通
    管理事件裁決書、臺灣士林地方法院刑事判決、臺灣士林地
    方法院檢察署檢察官起訴書各1 份在卷可按。
三、受處分人異議意旨略以：伊因一時糊塗犯下無法彌補的過錯
    ，當時也接受法律審判與制裁，經法官斟酌案情予以輕判，
    給予自新機會，但伊營業駕駛執照竟因此遭吊銷，剝奪伊賴
    以維生之職業，難道法務部受刑人更生條例給予自新機會無
    法適用嗎？請在情理法之下，一罪一罰云云。
四、本院經查，受處分人於執業期中，因犯竊盜案件，經法院判
    處有期徒刑確定之事實，已如前述，並為受處分人所不爭執
    。受處分人雖以上開情詞置辯，惟查90年1 月17日修正前道
    路交通管理處罰條例第37條第3 項規定：「營業小客車駕駛
    人，在執業期中，犯竊盜、詐欺、贓物、妨害自由或刑法第
    230 條至第236 條妨害風化各罪之一，經判決有期徒刑以上
    之刑確定而未宣告緩刑或易科罰金者，吊銷其營業小客車執
    業登記證及駕駛執照」，該次修正前條文固以「未宣告緩刑
    」為其要件，但此要件於90年1 月17日修正時，即已刪除。
    核其修正理由，應係保障營業小客車乘客之安全及依全國治
    安會議決議，將營業小客車駕駛人資格從嚴限制。此參諸大
    法官釋字第584 號解釋：「乃基於營業小客車營運及其駕駛
    人工作之特性，就駕駛人個人應具備之主觀條件，對人民職
    業選擇自由所為之限制，旨在保障乘客之安全，確保社會之
    治安，及增進營業小客車之職業信賴，與首開憲法意旨相符
    ，於憲法第23條之規定，尚無牴觸」自明。因此，依據修正
    後之規定，毋論駕駛人所受有期徒刑之確定判決，是否併予
    緩刑宣告，均應吊銷營業小客車登記證及駕駛執照。從而，
    原處分機關認定受處分人之違規行為明確，而依據首開道路
    交通管理處罰條例之規定，吊銷駕駛執照，且3 年內不得考
    領駕駛執照，尚無違誤。本件異議為無理由，應予駁回。
五、據上論斷，應依道路交通案件處理辦法第19條，裁定如主文
    。
中    華    民    國    98    年    6     月    22    日
                  交通法庭  法  官  林晏如
上正本與原本無異。
如不服本裁定，應於送達後5日內向本院提出抗告狀。
                            書記官  楊盈茹
中    華    民    國    98    年    6     月    24    日


司法院資訊處製作；財團法人民間司法改革基金會備份。
